【裁判字號】    89,易,4386
【裁判日期】    901107
【裁判案由】    贓物
【裁判全文】
臺灣高雄地方法院刑事判決                        八十九年度易字第四三八六號
    公  訴  人  臺灣高雄地方法院檢察署檢察官
    被      告  丙○○
右列被告因贓物案件，經檢察官提起公訴（八十九年度偵字第一七二一八號），本院
判決如左：
    主    文
丙○○收受贓物，處有期徒刑肆月。如易科罰金，以參佰元折算壹日。
    事    實
一、丙○○明知其友人乙○○所持有之易利信ＧＦ七六八型行動電話一支為搶奪而來
    之贓物（該支行動電話係丁○所有，於八十九年二月二十七日晚上八時五分許，
    在高雄市苓雅區○○○路五十六巷口遭乙○○、邱文達搶奪；乙○○、邱文達二
    人另經偵查起訴），仍於八十九年二月底某日，在高雄縣岡山鎮中崙社區乙○○
    之友人甲○○家中接受贈與而收受之。嗣於八十九年六月二十二日，為警在高雄
    市苓雅區○○○路與河南路口循線查獲上情。
二、案經高雄市政府警察局苓雅分局移送臺灣高雄地方法院檢察署檢察官偵查起訴。
    理    由
一、訊據被告丙○○對於在右揭時地收受其友人乙○○所贈與之右開行動電話一支之
    事實固不否認，惟矢口否認有何收受贓物之犯行，辯稱：「伊不知該支行動電話
    係乙○○搶奪而來之贓物。」云云。經查：上揭行動電話一支係被害人丁○所有
    ，而於八十九年二月二十七日晚上八時五分許，在高雄市苓雅區○○○路五十六
    巷口遭乙○○、邱文達搶奪，業據被害人丁○於本院八十九年十一月二日調查時
    指訴明確，顯見該支行動電話確係被害人丁○遭搶奪之贓物無訛。再查：證人乙
    ○○於偵查中證稱：「我有當面跟被告說該支手機是我搶來的。」（見偵查卷第
    十四頁），另於本院歷次調查時均到庭證稱：「我在甲○○家中把行動電話給被
    告，我有當面告訴被告，行動電話是我與邱文達搶來的。當時是被告看到我手上
    有手機而向我要的。那時只有我與被告二人在場而已。」（見本院八十九年十一
    月二日、九十年四月三十日、同年六月二十八日訊問筆錄）等情綦詳，參以被告
    自承與證人乙○○二人間夙無仇怨，則證人乙○○殊無挾嫌誣陷之理，是證人乙
    ○○之證詞應堪採信。末查：被告自承於收受右開行動電話時，並未向證人乙○
    ○詢問該支行動電話之門號、密碼及索取該支行動電話之原廠證明或保證書等情
    ，即任意收受來源不明之行動電話，亦堪認被告具有收受贓物之未必故意，殆無
    疑義。從而，綜前所述，足認被告前揭辯稱伊不知該行動電話係搶來之物云云，
    顯係事後卸責之詞，要難採信。本件事證已臻明確，被告右揭收受贓物犯行洵堪
    認定。
二、核被告所為，係犯刑法第三百四十九條第一項之收受贓物罪。爰審酌被告係因一
    時貪念致觸刑章，所犯情節尚非重大，且持有行動電話後復未據以供犯罪之用，
    及其犯後復飾詞狡辯，毫無悔意等一切情狀，量處如主文所示之刑。又按刑法第
    四十一條已於九十年一月四日修正為：「犯最重本刑五年以下有期徒刑以下刑之
    罪，而受六個月以下有期徒刑或拘役之宣告，因身體、教育、職業、家庭之關係
    或其他正當事由，執行顯有困難者，得以一元以上三元以下折算一日。但確因不
    執行所宣告之刑，難收矯正之效，或難以維持法秩序者，不在此限」，並經總統
    於九十年一月十日公布，而於同年一月十二日生效，併參酌最高法院二十四年七
    月民刑庭總會決議之意旨，故爰依前開條文及刑法第二條第一項前段之規定，就
    所宣告之刑諭知易科罰金之折算標準。
據上論斷，應依刑事訴訟法第二百九十九條第一項前段，刑法第二條第一項前段、第
三百四十九條第一項、修正後第四十一條第一項，罰金罰鍰提高標準條例第一條前段
、第二條，判決如主文。
本案經檢察官吳傑人到庭執行職務。
中      華      民      國      九十    年     十一     月      七      日
                                  臺灣高雄地方法院刑事第七庭
                                      法  官  蔡  正  雄
右正本證明與原本無異。
如不服本判決，應於判決送達後十日內，向本院提出上訴狀。
                                      書記官  許  雅  惠
中      華      民      國      九十    年     十一     月      七      日
附錄本判決論罪之法條：
刑法第三百四十九條第一項：
收受贓物者，處三年以下有期徒、拘役或五百元以下罰金。


司法院資訊處製作；財團法人民間司法改革基金會備份。
